【裁判字號】    99,訴緝,88
【裁判日期】    990503
【裁判案由】    毒品危害防制條例
【裁判全文】
臺灣板橋地方法院刑事判決          99年度訴緝字第88號
公  訴  人  臺灣板橋地方法院檢察署檢察官
被      告  甲○○
上列被告因毒品危害防制條例案件，經檢察官提起公訴（98年度
毒偵字第3836號），經被告於準備程序中就起訴事實為有罪之陳
述，經告知簡式審判程序之旨，並聽取當事人之意見後，經合議
庭裁定由受命法官獨任行簡式審判程序，本院判決如下：
    主    文
甲○○施用第一級毒品，累犯，處有期徒刑柒月。
    事    實
一、甲○○於民國96年間因施用毒品案件，經本院以96年度毒聲
    字第1273號裁定送觀察、勒戒後，認有繼續施用毒品之傾向
    ，再經本院以96年度毒聲字第2206號裁定令入戒治處所施以
    強制戒治，於97年8 月13日執行完畢，由臺灣板橋地方法院
    檢察署檢察官於98年2 月5 日以98年度戒毒偵字第79號不起
    訴處分確定。於同年間因竊盜案件，經本院以97年度訴字第
    1143號判決判處有期徒刑6 月，減刑為有期徒刑3 月確定，
    於98年3 月30日縮刑期滿執行完畢。於98年間因施用毒品案
    件，經本院以98年度訴字第549 號判決判處有期徒刑6 月、
    2 月，應執行有期徒刑7 月確定，於99年3 月21日入監執行
    ，尚未執行完畢。詎仍不知警惕，基於施用第1 級毒品海洛
    因、第2 級毒品甲基安非他命之犯意，於98年5 月20日晚間
    10時許，在其位於臺北縣三重市○○○路○ 段17巷6 號5 樓
    住所內，以將海洛因及甲基安非他命混和後燒烤吸食之方式
    同時施用海洛因、甲基安非他命1 次。嗣於同日晚間10時許
    ，在上址為警查獲，甲○○於有偵查權限之警員發覺其有施
    用第1 級毒品海洛因、第2 級毒品甲基安非他命犯行前，主
    動向警方坦承前開施用第1 級毒品海洛因、第2 級毒品甲基
    安非他命犯行，並經其同意採集尿液送驗後呈鴉片類（嗎啡
    、可待因）及安非他命類（安非他命、甲基安非他命）陽性
    反應，而查知上情。
二、案經臺北縣政府警察局移送臺灣板橋地方法院檢察署檢察官
    偵查起訴。
    理    由
一、本件被告所犯係死刑、無期徒刑、最輕本刑為3 年以上有期
    徒刑以外之罪，其於準備程序中就被訴事實為有罪之陳述，
    經法官告知簡式審判程序之旨，並聽取公訴人、被告之意見
    後，依刑事訴訟法第273 條之1 第1 項規定，經本院合議庭
    裁定，由受命法官獨任進行簡式審判程序審理，核先敘明。
二、被告於警詢、檢察官偵查中及本院審理時對前揭犯罪事實坦
    承不諱，又被告於98年5 月22日為警採集之尿液，經送臺灣
    檢驗科技股份有限公司檢驗結果，呈鴉片類（嗎啡、可待因
    ）、安非他命類（安非他命、甲基安非他命）陽性反應一情
    ，有臺北縣政府警察局刑警大隊偵辦毒品案件尿液代碼表、
    臺灣檢驗科技股份有限公司濫用藥物尿液檢驗報告各1 份在
    卷可佐，足認被告確有施用海洛因及甲基安非他命。再被告
    於警詢、檢察官偵查中及本院審理時供稱係將海洛因及甲基
    安非他命混合燒烤而同時吸食，而毒品施用方式因人而異，
    且觀諸行政院國軍退除役官兵輔導委員會臺北榮民總醫院93
    年5 月11日北總內字第0930023372號函內容稱：「雖甲基安
    非他命或海洛因大多分開使用，惟於下列情況會有混用：1.
    有些海洛因使用者喜好加入甲基安非他命以增加其舒暢感覺
    ；2.原先使用甲基安非他命者開始嘗試使用海洛因時；3.有
    些海洛因成癮者偶而會施用安非他命來消除海洛因戒斷時出
    現之不舒服症狀；4.有些海洛因販毒者加入甲基安非他命以
    增加其重量。這兩種藥物同時施用不會引起排斥，甚至在欣
    快感方面有被加強的可能」等語，並無排除前開2 種毒品同
    實施用之可能，復查無其他證據證明被告係分別施用海洛因
    及甲基安非他命，應為被告有利之認定，附此敘明。再被告
    於96年間因施用毒品案件，經本院以96年度毒聲字第1273號
    裁定送觀察、勒戒後，認有繼續施用毒品之傾向，經本院以
    96年度毒聲字第2206號裁定令入戒治處所施以強制戒治，於
    97年8 月13日執行完畢，由臺灣板橋地方法院檢察署檢察官
    於98年2 月5 日以98年度戒毒偵字第79號不起訴處分確定一
    情，有臺灣高等法院被告前案紀錄表1 份在卷可憑，被告於
    強制戒治執行完畢釋放後5 年內再犯本件毒品危害防制條例
    第10條第1 項、第2 項施用第1 級、第2 級毒品罪，核與同
    條例第23條第2 項所定相符，自應依法訴追。本件事證明確
    ，被告犯行洵堪認定，應依法論科。
三、按海洛因、甲基安非他命分為毒品危害防制條例第2 條第2
    項第1 款、第2 款所定之第1 級、第2 級毒品，是核被告所
    為，係犯毒品危害防制條例第10條第1 項之施用第1 級毒品
    罪、第2 項之施用第2 級毒品罪。被告因施用而持有第1 級
    毒品海洛因、第2 級毒品甲基安非他命之低度行為，為施用
    行為所吸收，係不罰之前行為，不另論罪。被告同時施用第
    1 級毒品海洛因及第2 級毒品甲基安非他命，係以一行為同
    時觸犯上開二罪，為想像競合犯，依刑法第55條之規定，從
    重依施用第1 級毒品罪論處。被告有如事實欄所示之論罪科
    刑及執行完畢情形，有臺灣高等法院被告前案紀錄表1 份附
    卷可稽，其於徒刑執行完畢後，5 年以內再故意犯本件有期
    徒刑以上之罪，為累犯，應依刑法第47條第1 項之規定加重
    其刑。再被告於警方未發覺其所犯98年5 月20日施用第1 級
    毒品海洛因、第2 級毒品甲基安非他命之犯行前，即向警方
    自行陳述其涉犯前開犯行，並接受裁判一節，有被告警詢筆
    錄（見98年度毒偵字第3836號偵查卷第7 頁）在卷可參，故
    被告就前開施用第1 級毒品海洛因、第2 級毒品甲基安非他
    命犯行部分合於刑法第62條前段之自首要件，爰依法減輕其
    刑。爰審酌被告前因施用毒品案件，業經觀察、勒戒及強制
    戒治，仍未能戒除施用毒品惡習，再犯本件施用毒品犯行，
    顯見其意志不堅，委無足取，併衡其犯罪動機、目的，同時
    施用第1 、2 級毒品，及所犯施用毒品犯行究為自戕行為，
    且被告犯罪後坦承犯行，態度尚可等一切情狀，量處如主文
    所示之刑。至扣案之安非他命1 包（驗餘淨重0.3447公克）
    、注射針筒6 支、提撥器3 支、吸食器1 組、分裝袋3 包，
    被告否認為其所有，且依扣押物品目錄表所載，該等物品為
    為徐怡傑所有，則前開物品與被告本件犯行無涉，爰不就此
    為沒收或沒收銷燬之諭知，附此敘明。
據上論斷，應依刑事訴訟法第273 條之1 第1 項、第299 條第1
項前段，毒品危害防制條例第10條第1 項、第2 項，刑法第11條
前段、第62條前段、第55條前段、第47條第1 項，判決如主文。
本案經檢察官李美金到庭執行職務。
中    華    民    國    99    年    5     月    3     日
                      刑事第十二庭  法  官  何燕蓉
如不服本判決，應於判決送達後十日內敘明上訴理由，向本院提
出上訴狀（應附繕本），上訴於臺灣高等法院。
上列正本證明與原本無異。
                                    書記官   王元佑
中    華    民    國    99    年    5     月    3     日

司法院資訊處製作；財團法人民間司法改革基金會備份。
